臺灣臺南地方法院民事裁定
110年度司繼字第1666號
聲  請  人  臺南市○○區○○

法定代理人  包永松  


關  係  人  鄭浩霖  
上列聲請人聲請選任被繼承人張ＯＯＯ之遺產管理人事件，本院裁
定如下：
    主  文
選任鄭浩霖（男、民國00年0月00日生、身分證統一編號：Z0000
00000號、地址：臺南市○○區○○○街000巷0號）為被繼承人張簡寶
鍊（女、民國00年0月00日生、身分證統一編號：Z000000000號
、生前最後住所：臺南市○○區○○路0巷00號、民國107年7月16日
死亡）之遺產管理人。
准對被繼承人張ＯＯＯ之大陸地區以外繼承人為承認繼承之公示催
告。
被繼承人張ＯＯＯ之大陸地區以外繼承人，應自前項公示催告最後
揭示於法院公告處、資訊網路及其他適當處所之日起，壹年內承
認繼承。上述期限屆滿，無繼承人承認繼承時，被繼承人張簡寶
鍊之遺產，於清償債權並交付遺贈物後，如有賸餘即歸屬國庫。
聲請程序費用新臺幣壹仟元由被繼承人張ＯＯＯ之遺產負擔。
    理  由
一、按繼承開始時，繼承人之有無不明，而無親屬會議或親屬會
    議未於一個月內選定遺產管理人者，利害關係人或檢察官得
    聲請法院選任遺產管理人，並由法院依公示催告程序，定六
    個月以上之期限，公告繼承人，命其於期限內承認繼承；又
    被繼承人之所有繼承人均拋棄其繼承權者，亦準用關於無人
    承認繼承之規定，民法第1177條、第1178條第2 項、第1176
    條第6 項定有明文。
二、本件聲請意旨略以：債務人即被繼承人張ＯＯＯ於民國107年7
    月16日死亡，其向聲請人借款新台幣30萬元未清償，然被繼
    承人之繼承人均已拋棄繼承或死亡，亦未經親屬會議選定遺
    產管理人，繼承人之有無不明致聲請人無從對上開債權行使
    權利，為維護其權益，狀請本院為被繼承人選任遺產管理人
    ，並提出戶籍謄本、 除戶戶籍謄本、貸款借據、繼承系統
    表等件為證。 
三、經查：
(一)聲請人上開主張，業據提出戶籍謄本、借據等件在卷為證，
    並經本院依職權調取本院107年度司繼字第2634號拋棄繼承
    卷宗核閱無訛，是聲請人以利害關係人身分聲請選任被繼承
    人之遺產管理人，核與首揭規定尚無不合。
(二)查被繼承人張ＯＯＯ名下無任何財產所得，且積欠聲請人債務
    ，有被繼承人稅務電子閘門財產所得調件明細表及借據在卷
    足憑，則被繼承人之財產狀況顯屬遺債大於遺產，形同破產
    ，如選任國有財產署為遺產管理人，無疑係以國家資源處理
    對國庫毫無利益之私人財產，其所墊付之管理費用將無從受
    償，無異使公器淪為私用，損及全民利益，不符社會公平原
    則；如選任律師或其他法律專業人士擔任遺產管理人，亦將
    可能導致遺產管理人報酬無法獲得支付之窘境，故仍應優先
    自被繼承人之繼承人或親屬中選任遺產管理人為妥適。
(三)關於遺產管理人之人選，本院審酌關係人鄭浩霖係被繼承人
    張ＯＯＯ之女婿，與被繼承人關係親近，亦為本件債務之連帶
    保證人，關係人仍有清償被繼承人債務之責任，堪認對被繼
    承人之遺產遺債情況瞭解應較他人瞭解為深，且關係人正值
    青壯，無任何不適任遺產管理人之情節，為保障債權人之利
    益及期程序之公正、公信起見，認以選任鄭ＯＯ為被繼承人張
    ＯＯＯ之遺產管理人應為適當，並限期命繼承人為承認繼承之
    公示催告。
四、爰裁定如主文。 　　 
中　　華　　民　　國　　110 　年　　7 　　月　　9 　　日
             家事法庭       司法事務官　田修豪
以上正本係照原本作成。
如對本裁定抗告，須於裁定送達後10日內向本院提出抗告狀，並
應繳納抗告費新臺幣1,000元整。
中　　華　　民　　國　　110 　年　　7 　　月　　11　　日
                                書記官　林書婷